【裁判字號】    97,上訴,729
【裁判日期】    970806
【裁判案由】    違反槍砲彈藥刀械管制條例
【裁判全文】
臺灣高等法院臺南分院刑事判決         97年度上訴字第729號
上  訴  人
即  被  告  甲○○
指定辯護人  本院公設辯護人乙○○
上列上訴人因違反槍砲彈藥刀械管制條例案件，不服臺灣臺南地
方法院97年度訴字第455號中華民國97年4月30日第一審判決（起
訴案號：臺灣臺南地方法院檢察署97年度偵字第1364號），提起
上訴，本院判決如下：
    主  文
上訴駁回。
    事    實
一、甲○○曾於民國（下同）九十三、九十四年間分別因違反毒
    品危害防制條例案件，經臺灣高雄地方法院以九十三年度訴
    字第三一七四號判處有期徒刑七月，及經原審以九十四年度
    訴字第一二七二號、九十四年度簡字第二六四○號各判處有
    期徒刑八月、四月確定，再經原審就上開三案，以九十五年
    度聲字第九八二號裁定定應執行刑為有期徒刑一年六月確定
    ，於九十五年十二月二十二日因縮短刑期假釋出監，於九十
    六年三月二十九日因假釋付保護管束期滿而執行完畢。
二、甲○○明知可發射子彈具有殺傷力之改造手槍及子彈分屬槍
    砲彈藥刀械管制條例第四條第一項第一款及第二款所列管之
    槍砲及彈藥，非經中央主管機關許可，不得持有之，仍於九
    十年間某日，在臺南市中山公園內，以新臺幣十萬元之代價
    ，向年籍不詳，綽號「阿池」之成年男子，購買具殺傷力之
    改造手槍一支（含彈匣一個，槍枝管制編號0000000000）及
    具殺傷力之子彈三顆，不具殺傷力之子彈五顆，合計八顆。
    嗣於九十七年一月十五日中午十二時四十分許，為警在臺南
    市○區○○路二十一巷十九號之四甲○○住處查獲，並扣得
    上開具殺傷力之改造手槍一枝及及子彈八顆（其中三顆具殺
    傷力，五顆不具殺傷力）。
三、案經海岸巡防署海洋巡防總局第三海巡隊報告臺灣臺南地方
    法院檢察署檢察官偵查起訴。
    理    由
一、上開犯罪事實，業據被告甲○○於警詢時、偵查中及本院審
    理時均供承不諱，並有改造手槍一支（含彈匣一個，槍枝管
    制編號0000000000）及子彈八顆扣案可稽。又扣案之改造手
    槍一支及子彈八顆，經送內政部警政署刑事警察局鑑定結果
    認「送鑑手槍壹枝，由仿BERETTA廠M9型半自動手槍製造之
    槍枝，換裝土造金屬槍管而成，擊發功能正常，可供擊發適
    用子彈使用，認具殺傷力；子彈三顆經試射，可擊發，認均
    具殺傷力，其餘五顆經採樣一顆經試射，雖可擊發，惟發射
    動能不足，認不具殺傷力」一節，有該局九十七年二月二十
    二日刑鑑字第0970009876號槍彈鑑定書一份附卷可憑（見編
    號3偵卷第20頁），經互核後，足認被告之自白與事實相符
    ，而堪以採信，本件事證明確，被告犯行堪以認定。
二、按槍砲彈藥刀械管制條例第十一條第四項，未經許可持有可
    發射子彈具有殺傷力之槍枝、子彈，其持有之繼續，為行為
    之繼續，而非狀態之繼續，亦即一經持有該槍彈，罪即成立
    ，但其犯罪行為之完結須繼續至持有行為終了時為止，最高
    法院九十二年度台非字第九一號判決意旨可資參照。又槍砲
    彈藥刀械管制條例於九十四年一月二十六日經總統以華總一
    義字第○九四○○○一○一○一號後修正公布，並於同年一
    月二十八日生效，而就持有改造手槍部分，槍砲彈藥刀械管
    制條例第十一條第四項之條項業經刪除，並將該條項所規定
    之未經許可持有其他可發射子彈具有殺傷力之改造手槍罪移
    列至第八條第四項合併修正，修正前後之該罪構成要件雖無
    不同，惟修正後之刑度已由「一年以上七年以下有期徒刑，
    併科新臺幣七百萬元以下罰金」提高為「三年以上十年以下
    有期徒刑，併科新臺幣七百萬元以下之罰金」。本件被告雖
    供稱其係自九十年間某日即持有上開改造手槍等情，惟其持
    有改造手槍係於九十七年一月十五日經警查獲，揆諸上開判
    決意旨，被告犯罪行為之完結係繼續至其行為終了時即九十
    七年一月十五日為止，即應以九十七年一月十五日為被告之
    行為日，是本件自無新舊法比較之問題，而應適用新法。又
    被告違反槍砲彈藥刀械管制條例第十二條第四項之持有子彈
    之部分，則未於此次修正之列，亦無新舊法比較之問題，自
    應適用裁判時法，均併此敘明。
三、核被告所為，係違反槍砲彈藥刀械管制條例第八條第四項之
    未經許可持有具有殺傷力之改造手槍罪及同法第十二條第四
    項之未經許可持有子彈罪。被告以一持有之行為，同時觸犯
    未經許可，持有改造手槍罪及未經許可，持有子彈罪，為想
    像競合犯，應依刑法第五十五條之規定，從一重之未經許可
    持有改造手槍罪處斷。又被告於九十三、九十四年間分別因
    違反毒品危害防制條例案件，經臺灣高雄地方法院以九十三
    年度訴字第三一七四號判處有期徒刑七月，及經原審以九十
    四年度訴字第一二七二號、九十四年度簡字第二六四○號各
    判處有期徒刑八月、四月確定，再經原審就上開三案，以九
    十五年度聲字第九八二號裁定定應執行刑為有期徒刑一年六
    月確定，於九十五年十二月二十二日因縮短刑期假釋出監，
    於九十六年三月二十九日因假釋付保護管束期滿而執行完畢
    ，有臺灣高等法院被告前案紀錄表一份可佐，而其本件犯行
    雖於九十年間即持有改造手槍，惟因其持有之行為至九十七
    年一月十五日完結，應以其持有行為終了時即九十七年一月
    十五日為其行為日，是其於前受有期徒刑之執行完畢後五年
    內故意再犯本件有期徒刑以上之罪，應依刑法第四十七條第
    一項規定論以累犯，並加重其刑。
四、原審以被告罪証明確，因予適用槍砲彈藥刀械管制條例第八
    條第四項、第十二條第四項，刑法第十一條前段、第五十五
    條、第四十七條第一項、第四十二條第三項前段、第三十八
    條第一項第一款等規定（原判決贅引罰金罰鍰提高標準條例
    第二條，現行法規所定貨幣單位折算新臺幣條例第二條，應
    予更正）。並審酌被告之犯罪動機、目的、手段，其持有槍
    彈嚴重威脅社會治安，惟被告未持上開槍、彈犯案，並於警
    詢、偵查中及原審審理時均坦承犯行，態度良好等一切情狀
    ，量處有期徒刑年陸月，併科罰金新臺幣拾伍萬元，並就
    罰金部分諭知易服勞役之折算標準；另扣案如事實欄所示之
    改造手槍一支為違禁物，應依刑法第三十八條第一項第一款
    規定宣告沒收。至於送鑑子彈八顆，其中三顆業經試射認有
    殺傷力，惟因已試射完畢而不存在，其餘五顆經採樣一顆經
    試射，雖可擊發，惟發射動能不足，認不具殺傷力，已如上
    述，均非違禁物，爰不併予宣告沒收。本院經核原審認事用
    法俱無不合，量刑亦稱妥適，被告上訴，以原審量刑過重，
    而指摘原判決不當，但被告所犯槍砲彈藥刀械管制條例第八
    條第四項之罪，其法定刑為三年以上十年以下有期徒刑之罪
    ，並得併科新台幣七百萬元以下之罰金，被告又係屬累犯而
    應加重其刑，從而原審對被告所為之上開量刑，並無過重之
    違誤，被告上訴為無理由，應予駁回。
據上論結，應依刑事訴訟法第368條，判決如主文。
本案經檢察官張太龍到庭執行職務。
中    華    民    國    97    年    8     月    6     日
                  刑事第四庭  審判長法  官  吳志誠
                                    法  官  羅心芳
                                    法  官  陳珍如
以上正本證明與原本無異。
如不服本判決，應於收受本判決後十日內向本院提出上訴書狀。
其未敘述上訴理由者並得於提起上訴後十日內向本院補提理由書
狀（均須按他造當事人之人數附繕本）「切勿逕送上級法院」。
                                    書記官  岑  玢
中    華    民    國    97    年    8     月    7     日
附錄：本判決論罪科刑條文：
修正後槍砲彈藥刀械管制條例第八條第四項：
未經許可，持有、寄藏或意圖販賣而陳列第一項所列槍砲者，處
三年以上十年以下有期徒刑，併科新臺幣七百萬元以下罰金。
槍砲彈藥刀械管制條例第十二條第一項：
未經許可，製造、販賣或運輸子彈者，處一年以上七年以下有期
徒刑，併科新臺幣五百萬元以下罰金。


司法院資訊處製作；財團法人民間司法改革基金會備份。
